# 请教陈老师，资产入账标准

提问人：Alisa_wang 时间：2011-11-13 12:25:37
新的会计准则、企业所得税实施条例 对固定资产、无形资产的入账标准没有规定，但在实际操作中，一个大的集团，如果都要靠会计人员专业判断的话，可能会形成不同的结果。如果某集团想制定统一的标准，跟准则相违背吗？如，满足其他条件的 5000 元以上的，才列为固定资产； 5 万元以上的软件才列为无形资产。这样规定，税务局会同意吗？

回答人：chenyiwei
回复 Alisa_wang 的帖子
企业根据自身情况制定确认为固定资产、无形资产的最低金额标准，应当是符合重要性原则和成本效益原则的，与准则的精神并不违背。这样处理的结果，只要对财务报表整体的影响程度在重要性的限度之内，是可以接受的。所以关键在于标准的制定要恰当，太低则不能起到明显降低核算工作量的效果；太高又会导致偏差过大，影响财务报表的公允反映，且不利于资产的实物管理。

提问人：Alisa_wang 时间：2011-12-09 11:36:41
回复 chenyiwei 的帖子
陈老师，如果企业执行的是按 5000 元标准确认固定资产。同时买了两台电脑，一台 4800 ，一台 5000 ，就会造成一台入固定资产，一台进低值易耗。假设 5000 元标准比例适合企业规模，但同时出现不同的确认，这样处理合适吗？

回答人：chenyiwei
关键看对报表的影响程度是否在可接受的重要性水平之内。